福建金門地方法院刑事判決　
111年度易字第25號
公  訴  人  福建金門地方檢察署檢察官
被      告  許日滔



            謝適隆


            曾國銓


上列被告因毀棄損壞案件，經檢察官聲請簡易判決處刑（111年
度偵字第266號），本院認不宜以簡易判決處刑（原案號：111年
度城簡字第99號），改依通常程序審理，並判決如下：
    主  文
本件公訴不受理。
    理  由
一、聲請簡易判決處刑意旨如附件聲請簡易判決處刑書所載。
二、告訴乃論之罪，告訴人於第一審辯論終結前得撤回其告訴，
    又告訴經撤回者，應諭知不受理之判決，並得不經言詞辯論
    為之，刑事訴訟法第238條第1項、第303條第3款、第307條
    分別定有明文。
三、本案告訴人許文龍告訴被告等人毀棄損壞案件，聲請簡易判
    決處刑意旨認係觸犯刑法第354條之毀棄損壞罪嫌，依同法
    第357條之規定，須告訴乃論。茲據告訴人撤回告訴，有刑
    事撤回告訴狀在卷可稽，依前揭說明，本件爰不經言詞辯論
    ，逕為諭知不受理之判決。
據上論斷，應依刑事訴訟法第452條、第303條第3款、第307條，
判決如主文。
中　　華　　民　　國　　111 　年　　11　　月　　18　　日
　　　　　　　　　刑事第一庭    法　官　魏玉英
以上正本證明與原本無異。
如不服本判決應於收受判決後20日內向本院提出上訴書狀，並應
敘述具體理由；其未敘述上訴理由者，應於上訴期間屆滿後20日
內向本院補提理由書（均須按他造當事人之人數附繕本）「切勿
逕送上級法院」。
　　　　　　　　　　　　　　　　書記官　蔡鴻源
中　　華　　民　　國　　111 　年　　11　　月　　18　　日
福建金門地方檢察署檢察官聲請簡易判決處刑書
                                      111年度偵字第266號
　　被　　　告　許日滔　男　33歲（民國00年00月00日生）
　　　　　　　　　　　　住金門縣○○鎮市○路00號2樓之3
                        居金門縣○○鎮○○00號
　　　　　　　　　　　　國民身分證統一編號：Z000000000號
　　　　　　　　謝適隆　男　28歲（民國00年00月0日生）
　　　　　　　　　　　　住金門縣○○鎮○○00號
　　　　　　　　　　　　國民身分證統一編號：Z000000000號
　　　　　　　　曾國銓　男　28歲（民國00年00月0日生）
　　　　　　　　　　　　住金門縣○○鎮市○路00號3樓之7
　　　　　　　　　　　　國民身分證統一編號：Z000000000號
上列被告等因毀棄損壞案件，業經偵查終結，認為宜以簡易判決
處刑，茲將犯罪事實及證據並所犯法條分敘如下：
　　　　犯罪事實
一、許日滔、謝適隆、曾國銓因不滿許文龍曾與許日滔發生糾紛
    ，竟基於毀損他人物品之犯意聯絡，於民國111年2月17日2
    時29分許，在金門縣○○鎮○市里○○路0○0號前，先由許日滔、
    謝適隆分別持鐵棒敲打許文龍所有之車牌號碼000-0000號自
    小客車之前後擋風玻璃、正副駕駛座車窗玻璃、左右後座車
    輛玻璃，再由曾國銓接過許日滔所持之鐵棒敲打該車前後擋
    風玻璃，致該車6面玻璃均破裂毀損，足生損害於許文龍。
二、案經許文龍訴由金門縣警察局金湖分局報告偵辦。
　　　　證據並所犯法條
一、上揭犯罪事實，業據被告許日滔、謝適隆、曾國銓於警詢及
    偵訊中均坦承不諱，核與告訴人許文龍指訴之情節相符，復
    有監視器錄影畫面截圖、該車遭毀損之照片，及車輛詳細資
    料報表附卷足資佐證，堪認被告3人自白與事實相符，被告3
    人之罪嫌堪予認定。
二、核被告許日滔、謝適隆、曾國銓3人所為，係犯刑法第354條
    之毀損罪嫌。被告3人接續多次敲打前開車輛6面玻璃，係基
    於同一犯意，在同一地點，於密接時間接續為之，請論以一
    罪。又被告3人就上開罪嫌，有犯意聯絡及行為分擔，請均
    依共同正犯論處。另告訴人雖指訴該車輛之駕駛座後照鏡及
    左側後座車門板金亦遭被告3人毀損，惟被告3人均辯稱自己
    只有敲打玻璃，且被告3人均就其他2人之犯行部分具結證稱
    未看到他人2人敲打車身其他部位，又本案車身照片雖顯示
    駕駛座後照鏡破損及及左側後座車門板金略有凹陷，惟尚無
    法由此推論此係被告3人於前開時地所毀損，應認被告3人就
    此部分罪嫌不足。惟被告3人就此部分若成立犯罪，與前揭
    聲請簡易判決部分為裁判上一罪關係，應為聲請簡易判決效
    力所及，爰不另為不起訴處分。
三、依刑事訴訟法第451條第1項聲請逕以簡易判決處刑。
　　此　致
福建金門地方法院
中　　華　　民　　國　 111　　年　　4 　　月　　22　　日
　　　　　　　　　　　　　　　檢察官　李淑珺　
本件正本證明與原本無異　
中　　華　　民　　國　 111　　年　　4 　　月　　28　　日
　　　　　　　　　　　　　　　書記官　黃筱媛
中華民國刑法第354條
毀棄、損壞前二條以外之他人之物或致令不堪用，足以生損害於
公眾或他人者，處 2 年以下有期徒刑、拘役或 1 萬 5 千元以
下罰金。
附記事項：
本件係依刑事訴訟法簡易程序辦理，法院簡易庭得不傳喚被告、
輔佐人、告訴人、告發人等出庭即以簡易判決處刑；被告、被害
人、告訴人等對告訴乃論案件如已達成民事和解而要撤回告訴或
對非告訴乃論案件認有受傳喚到庭陳述意見之必要時，請即另以
書狀向簡易法庭陳述或請求傳訊。